---
title: "Prognoza depozytóW"
output:
  html_document: 
    toc: true
  pdf_document: default
---
# Pakiety, wczytywanie funkcji u¿ytkownika i przygotowywanie danych

```{r setup, include=TRUE}
library(foreign)
library(zoo)
library(ggplot2)
library(scales)
library(stats)
#install.packages("reshape")
library(reshape)
library(forecast)
#install.packages("directlabels")
library(directlabels)
library(data.table)
library(lubridate)
library(data.table)
#install.packages("chron")
library(chron)
library(timeDate)
options(scipen=999) # Odpowiedni format liczb
source("X:/35_TS_LCR/myFunctions.R") # wczytywanie funkcji

Dane <- dane()
Dane_Uzupelnione <- dane_uzupelnione(Dane)
obs_number <- length(Dane_Uzupelnione[,1])
```

# Wykres szeregu czasowego (z dodanymi wartoœciami)
Wykres szeregu czasowego z uzupe³nionymi danymi.

```{r include=TRUE}
Szereg <- tworzenie_szeregu(Dane_Uzupelnione)
ggplot(Szereg, aes(Szereg$dzien, Szereg$x)) + geom_line() 
```

# Dekompozycja szeregu czasowego na czêœæ sezonow¹, trend oraz czynnik losowy

```{r include=TRUE}
Dekompozycja_Szereg <- stl(Szereg$x, "periodic") # Wykorzystanie funkcji stl do dokompozycji
Seasonal_Szereg <- Dekompozycja_Szereg$time.series[,1]
Trend_Szereg <- Dekompozycja_Szereg$time.series[,2]
Random_Szereg <- Dekompozycja_Szereg$time.series[,3]
acf(Dekompozycja_Szereg$time.series) # Funkcja autokorelacji
```

## Sezonowoœæ

```{r, include=TRUE}
Seasonal_Szereg <- as.data.frame(Seasonal_Szereg)
Seasonal_Szereg["dzien"] <- seq(1:obs_number)
ggplot(Seasonal_Szereg, aes(Seasonal_Szereg$dzien, Seasonal_Szereg$x)) + geom_line()
```

## Trend

```{r, include=TRUE}
Trend_Szereg <- as.data.frame(Trend_Szereg)
Trend_Szereg["dzien"] <- seq(1:obs_number)
ggplot(Trend_Szereg, aes(Trend_Szereg$dzien, Trend_Szereg$x)) + geom_line()  
```

## Czynnik losowy

```{r, include=TRUE}
Random_Szereg <- as.data.frame(Random_Szereg)
Random_Szereg["dzien"] <- seq(1:obs_number)
ggplot(Random_Szereg, aes(Random_Szereg$dzien, Random_Szereg$x)) + geom_line()
```

# Analiza miesiêcy w zale¿noœci od dnia tygodnia, którym dany miesi¹c siê koñczy

```{r, include = TRUE}
# PONIEDZIA£EK: 2015: sierpieñ (31 dni), listopad (30 dni); 2016: luty (29 dni), paŸdziernik (31 dni)
ggplot(Szereg[218:248,], aes(seq(1:31), Szereg$x[218:248])) + geom_line() + geom_line(aes(seq(1:31),Szereg$x[311:341]), col = "red") +
  geom_line(aes(seq(1:31), Szereg$x[404:434]), col = "green") + geom_line(aes(seq(1:31), Szereg$x[652:682]), col = "blue")

# WTOREK: 2015: marzec (31 dni), czerwiec (30 dni); 2016: maj (31 dni)
ggplot(Szereg[63:93,], aes(seq(1:31), Szereg$x[63:93])) + geom_line() + geom_line(aes(seq(1:31),Szereg$x[156:186]), col = "red") + 
  geom_line(aes(seq(1:31),Szereg$x[497:527]), col = "green")

# ŒRODA: 2015: wrzesieñ (30 dni); 2016: sierpieñ (31 dni), listopad (30 dni)
ggplot(Szereg[249:279,], aes(seq(1:31), Szereg$x[249:279])) + geom_line() + geom_line(aes(seq(1:31),Szereg$x[590:620]), col = "red") + 
  geom_line(aes(seq(1:31),Szereg$x[683:713]), col = "green")

# CZWARTEK: 2015: kwiecieñ (30 dni), grudzieñ (31 dni); 2016: marzec (31 dni), czerwiec (30 dni)
ggplot(Szereg[94:124,], aes(seq(1:31), Szereg$x[94:124])) + geom_line() + geom_line(aes(seq(1:31),Szereg$x[342:372]), col = "red") + 
  geom_line(aes(seq(1:31), Szereg$x[435:465]), col = "green") + geom_line(aes(seq(1:31), Szereg$x[528:558]), col = "blue")

# PI¥TEK: 2015: lipiec (31 dni); 2016: wrzesieñ (30 dni)
ggplot(Szereg[187:217,], aes(seq(1:31), Szereg$x[187:217])) + geom_line() + geom_line(aes(seq(1:31),Szereg$x[621:651]), col = "red") 

# SOBOTA: 2015: styczeñ (31 dni), luty (28 dni), paŸdziernik (31 dni); 2016: kwiecieñ (30 dni), grudzieñ (31 dni)
ggplot(Szereg[1:31,], aes(Szereg$dzien[1:31], Szereg$x[1:31])) + geom_line() + geom_line(aes(seq(1:31),Szereg$x[32:62]), col = "red") +
  geom_line(aes(seq(1:31),Szereg$x[280:310]), col = "green") + geom_line(aes(seq(1:31), Szereg$x[125:155]), col = "blue") +
  geom_line(aes(seq(1:31), Szereg$x[466:496]), col = "yellow") + geom_line(aes(seq(1:31), Szereg$x[714:744]), col = "white")

# NIEDZIELA: 2015: maj (31 dni); 2016: styczeñ (31 dni), lipiec (31 dni)
ggplot(Szereg[1:31,], aes(seq(1:31), Szereg$x[125:155])) + geom_line() + geom_line(aes(seq(1:31),Szereg$x[373:403]), col = "red") +
  geom_line(aes(seq(1:31),Szereg$x[559:589]), col = "green")
```

# Wyznaczanie sezonowoœci dla poszczególnych grup miesiêcy (w zale¿noœci od ostatniego dnia miesi¹ca)

```{r, include=TRUE}
# PONIEDZIA£EK, czasami 10 wypada w weekend
poniedzialek <- filtruj_miesiace2(Dane_Uzupelnione, "poniedzia³ek") # wybieranie miesiecy, ktore koncza sie poniedzialkiem
poniedzialek <- scalaj(poniedzialek, Dane_Uzupelnione)
poniedzialek_seasonal <- sezonowosc(poniedzialek)
ggplot(poniedzialek_seasonal, aes(poniedzialek_seasonal$dzien, poniedzialek_seasonal$x)) + geom_line()

# WTOREK
wtorek <- filtruj_miesiace2(Dane_Uzupelnione, "wtorek") # wybieranie miesiecy, ktore koncza sie wtorkiem
wtorek <- scalaj(wtorek, Dane_Uzupelnione)
wtorek_seasonal <- sezonowosc(wtorek)
ggplot(wtorek_seasonal, aes(wtorek_seasonal$dzien, wtorek_seasonal$x)) + geom_line()

# ŒRODA
sroda <- filtruj_miesiace2(Dane_Uzupelnione, "œroda")
sroda <- scalaj(sroda, Dane_Uzupelnione)
sroda_seasonal <- sezonowosc(sroda)
ggplot(sroda_seasonal, aes(sroda_seasonal$dzien, sroda_seasonal$x)) + geom_line()

# CZWARTEK
czwartek <- filtruj_miesiace2(Dane_Uzupelnione, "czwartek")
czwartek <- scalaj(czwartek, Dane_Uzupelnione)
czwartek_seasonal <- sezonowosc(czwartek)
ggplot(czwartek_seasonal, aes(czwartek_seasonal$dzien, czwartek_seasonal$x)) + geom_line()

# PI¥TEK - dla piatku obecnie tylko dwie obserwacje (13.03.2017)
piatek <- filtruj_miesiace2(Dane_Uzupelnione, "pi¹tek")
piatek <- scalaj(piatek, Dane_Uzupelnione)
piatek_seasonal <- sezonowosc(piatek)
ggplot(piatek_seasonal, aes(piatek_seasonal$dzien, piatek_seasonal$x)) + geom_line()

# SOBOTA
sobota <- filtruj_miesiace2(Dane_Uzupelnione, "sobota")
sobota <- scalaj(sobota, Dane_Uzupelnione)
sobota_seasonal <- sezonowosc(sobota)
ggplot(sobota_seasonal, aes(sobota_seasonal$dzien, sobota_seasonal$x)) + geom_line()

# NIEDZIELA
niedziela <- filtruj_miesiace2(Dane_Uzupelnione, "niedziela")
niedziela <- scalaj(niedziela, Dane_Uzupelnione)
niedziela_seasonal <- sezonowosc(niedziela)
ggplot(niedziela_seasonal, aes(niedziela_seasonal$dzien, niedziela_seasonal$x)) + geom_line()
```

## HoltWinters trend

```{r, include=TRUE}
Holt_Winters_Forecast <- holt_winters_prognoza(Trend_Szereg)
HWplot(ts(Trend_Szereg$x[1:length(Szereg$x)], frequency=372), n.ahead = 31)

predykcja <- prediction(Dane_Uzupelnione, Trend_Szereg, 25)
rysuj_prognoze(predykcja)

write.table(predykcja, file = "predykcja.xls")
```

## Sezonowsc w zaleznosci od pik'u

```{r, include=TRUE}
# Pik 10 - bierzemy dane dla 8 - 11
A <- extract_wypl(Dane_Uzupelnione, as.Date(timeFirstDayInMonth(last(Dane_Uzupelnione$date))))
A <- sezonowosc(scalaj(A, Dane_Uzupelnione))
ggplot(A, aes(seq(1:31), A$x[1:31])) + geom_line()

# Pik 9 - 
A <- extract_wypl(Dane_Uzupelnione, as.Date("2016-12-01"))
A <- sezonowosc(scalaj(A, Dane_Uzupelnione))
ggplot(A, aes(seq(1:31), A$x[1:31])) + geom_line()

# Pik 8
A <- extract_wypl(Dane_Uzupelnione, as.Date("2016-07-01"))
A <- sezonowosc(scalaj(A, Dane_Uzupelnione))
ggplot(A, aes(seq(1:31), A$x[1:31])) + geom_line()

# Pik 7
A <- extract_wypl(Dane_Uzupelnione, as.Date("2016-10-01"))
A <- sezonowosc(scalaj(A, Dane_Uzupelnione))
ggplot(A, aes(seq(1:31), A$x[1:31])) + geom_line()

```